# 无形资产出资评估价值的公允性

提问人：manyoushijie 时间：2015-06-10 18:01:17
陈版主，您好，我在做新三板的申报审计，看到历史沿革时， 2012 年有次增资为 1000 万的无形资产出资，是北京的一家小评估所出的评估报告，总感觉虚虚的，工商局也已经变更了。请问这种情况我要关注什么？还用过多考虑评估的公允性吗？谢谢！

回答人：chenyiwei
这种事情的结局往往就是到最后让股东用现金出资置换该无形资产出资。然后对前期确认的无形资产进行前期差错更正。